臺灣新北地方法院刑事判決
110年度審易字第2233號
公  訴  人  臺灣新北地方檢察署檢察官
被      告  呂國淵



上列被告因竊盜案件，經檢察官提起公訴（110年度偵緝字第332
0號），被告於本院準備程序中就被訴事實為有罪之陳述，經告
知簡式審判程序之旨，並聽取當事人之意見後，經本院裁定行簡
式審判程序，判決如下：
    主  文
呂國淵犯侵入住宅竊盜罪，累犯，處有期徒刑柒月。未扣案之犯
罪所得小米牌智慧型行動電話壹支沒收，於全部或一部不能沒收
或不宜執行沒收時，追徵其價額。
    事  實
一、呂國淵於民國109年10月25日8時40分許，行經新北市○○區○○
    路000號之林志強住處外，因見該處所大門未關閉上鎖，竟
    意圖為自己不法所有，基於竊盜之犯意，侵入屋內後（侵入
    住宅部分未據告訴），徒手竊取林志強之母陳珍霞所有之小
    米牌智慧型行動電話1支（價值新臺幣【下同】3,000元）、
    越南籍看護工BUI THI VOC（中文名：裴氏武，下同）所有
    之皮包1只（內有護照、存摺各1本、居留證、健保卡、越南
    身分證各1張、面額500元之三倍券3張、現金90元、外幣520
    元等物；此部分業據林志強代為領回），得手後旋即逃離現
    場。嗣因林志強、裴氏武發覺遭竊報警處理，經警調閱監視
    器影像畫面，始循線查悉上情。
二、案經新北市政府警察局新莊分局報告臺灣新北地方檢察署檢
    察官偵查起訴。
　　理  由
一、查本案被告呂國淵所犯係死刑、無期徒刑、最輕本刑為3年
    以上有期徒刑以外之罪，亦非高等法院管轄第一審之案件，
    其於準備程序中就前揭被訴事實為有罪之陳述，經本院告知
    簡式審判程序之旨，並聽取公訴人、被告之意見後，經裁定
    進行簡式審判程序審理，則本案證據之調查，依刑事訴訟法
    第273條之2規定，自不受同法第159條第1項、第161條之2、
    第161條之3、第163條之1及第164條至第170條規定之限制，
    合先敘明。　　
二、前揭犯罪事實，業據被告於偵查、本院準備程序及審理時均
    坦承不諱，核與證人林志強、證人即被害人裴氏武於警詢時
    證述之情節相符（見偵字卷第8至11頁、第12至13頁），並
    有新北市政府警察局新莊分局扣押筆錄、新北市政府警察局
    新莊分局光華所扣押物品目錄表、贓物認領保管單各1份、
    監視器影像畫面光碟1片暨監視器影像畫面翻拍照片2張等附
    卷可稽（見偵字卷第14至18頁、第20頁、第21頁），足認被
    告上開任意性自白與事實相符，堪以採信。本案事證明確，
    被告犯行洵堪認定，應依法論科。
三、論罪科刑：
(一)罪名：
　　核被告所為，係犯刑法第321條第1項第1款之侵入住宅竊盜
    罪。　　　　
(二)刑之加重：
    查被告前因竊盜案件，經本院以107年度審易字第2358號判
    決判處有期徒刑7月確定，於109年1月17日執行完畢等情，
    有臺灣高等法院被告前案紀錄表1份在卷可參，被告於上開
    徒刑執行完畢後5年內，再犯本案有期徒刑以上之罪，已符
    刑法第47條第1項之累犯要件。又經審酌前案與本案之罪名
    及犯罪類型均屬相同，認被告對刑罰反應力薄弱，如加重其
    法定最低度刑，尚不至於使行為人所受刑罰超過其所應負擔
    罪責，依司法院大法官會議釋字第775號解釋意旨及刑法第4
    7條第1項規定，加重其法定最低本刑。
(三)量刑：
    爰審酌被告正值壯年，非無謀生能力，不思以正途獲取所需
　　，竟恣意侵入住宅竊取他人財物，所為對他人財產及居住等
    安全之危害尚非輕微，顯無尊重他人財產權之觀念，所為應
    予非難；兼衡被告之犯罪動機、目的、手段、情節、竊得財
    物之價值、被害人等所受損失之程度，並參以其高職畢業之
    智識程度（見本院卷附之個人戶籍資料查詢結果）、於本院
    審理時自陳之家庭經濟狀況（見本院簡式審判筆錄第4頁）
    ，及被告犯後坦承犯行之態度等一切情狀，量處如主文所示
    之刑，以資懲儆。
四、沒收部分：
(一)被告為本案竊盜犯行而竊得之小米牌智慧型行動電話1支，
    屬其犯罪所得，未據扣案，亦未實際合法發還被害人陳珍霞
    ，且無刑法第38條之2第2項所定過苛之虞、欠缺刑法上之重
    要性、犯罪所得價值低微或為維持受宣告人生活條件之必要
    等情形，爰依刑法第38條之1第1項前段及第3項之規定宣告
    沒收，並於全部或一部不能沒收或不宜執行沒收時，追徵其
    價額。
(二)至被告為本案犯行所竊得之皮包1只及其內之護照、存摺各1
    本、居留證、健保卡、越南身分證各1張、面額500元之三倍
    券3張、現金90元、外幣520元，固屬被告之犯罪所得，惟業
    經員警扣案後實際發還被害人裴氏武之雇主即證人林志強乙
    節，有上開贓物認領保管單1份在卷可參，亦據被告及證人
    林志強於警詢時陳明在案（見偵字卷第6頁反面、第10頁）
    ，爰依刑法第38條之1第5項規定不予宣告沒收或追徵。
據上論斷，應依刑事訴訟法第273條之1第1項、第299條第1項前
段，刑法第321條第1項第1款、第47條第1項、第38條之1第1項前
段、第3項，刑法施行法第1條之1第1項，判決如主文。
本案經檢察官江祐丞偵查起訴，檢察官高智美到庭執行職務。
中　　華　　民　　國　　111 　年　　2 　　月　　23　　日
                  刑事第二十五庭  法  官  白光華
以上正本證明與原本無異　　　　　　　　　
如不服本判決，應於判決送達後20日內敘明上訴理由，向本院提
出上訴狀（應附繕本），上訴於臺灣高等法院。其未敘述上訴理
由者，應於上訴期間屆滿後20日內向本院補提理由書「切勿逕送
上級法院」。
                                  書記官　楊貽婷
中　　華　　民　　國　　111 　年　　2 　　月　　23　　日
附錄本案論罪科刑所引法條：
中華民國刑法第321條
犯前條第一項、第二項之罪而有下列情形之一者，處6 月以上5
年以下有期徒刑，得併科50萬元以下罰金：
一、侵入住宅或有人居住之建築物、船艦或隱匿其內而犯之。
二、毀越門窗、牆垣或其他安全設備而犯之。
三、攜帶兇器而犯之。
四、結夥三人以上而犯之。
五、乘火災、水災或其他災害之際而犯之。
六、在車站、港埠、航空站或其他供水、陸、空公眾運輸之舟、
    車、航空機內而犯之。
前項之未遂犯罰之。